【裁判字號】    94,訴,1219
【裁判日期】    950123
【裁判案由】    偽證等
【裁判全文】
臺灣臺南地方法院刑事判決              94年度訴字第1219號
公  訴  人  臺灣臺南地方法院檢察署檢察官
被      告  甲○○
選任辯護人  楊慧娟律師
            乙○○
選任辯護人  陳惠菊律師
            丁○○
選任辯護人  楊慧娟律師
上列被告等因偽證等案件，經檢察官提起公訴（94年度毒偵字第
572號、第4368號、94年度偵緝字第704號），被告等就犯罪事實
為有罪之陳述，本院裁定進行簡式審判程序，判決如下：
    主  文
甲○○結夥三人攜帶兇器竊盜，處有期徒刑貳年；緩刑伍年；緩
刑期間付保護管束。扣案之鐵製油桶捌個、高壓軟管肆條及管夾
貳個均沒收。
乙○○結夥三人攜帶兇器竊盜，處有期徒刑貳年；緩刑伍年；緩
刑期間付保護管束。扣案之鐵製油桶捌個、高壓軟管肆條及管夾
貳個均沒收。
丁○○證人，於檢察官偵查時，於案情有重要關係之事項，供前
具結，而為虛偽陳述，處有期徒刑壹年；緩刑年。
    事  實
一、緣丙○○基於意圖為自己不法所有之概括犯意，於民國92年
    4月中旬某日起，先後三次至臺南縣下營鄉大埤林村「林姑
    娘廟」旁產業道路，持其所有客觀上足以對人之生命、身體
    安全構成威脅之鏟子向產業道路旁之農田向下挖掘找出中國
    石油股份有限公司（下稱中油公司）之輸油管，再持客觀上
    足以對人之生命、身體安全構成威脅之電鑽在前揭輸油管上
    鑽孔，以與前接輸油管孔相接之自備管線抽取中油公司所有
    之高級柴油或92無鉛汽油之方式而竊取之。甲○○、乙○○
    二人明知丙○○於92年4月29日欲於上址竊取中油公司之油
    品，竟與丙○○共同基於意圖為自己不法所有之犯意聯絡，
    而允為分擔把風之行為，於92年4月29日凌晨0時10分許，共
    同駕乘甲○○所有車號UE-2146號自小貨車及乙○○之女周
    麗芬所有平日由乙○○管領使用之車號ZH-8176號自小客車
    ，至前揭地點，由甲○○、乙○○二人在旁把風，丙○○以
    前揭方法將中油公司所有之高級柴油透過管線，輸送至放置
    於上開車號UE-2146號自小貨車上之鐵筒內之式，而竊取上
    開柴油，此次係竊得時值新臺幣9,240元之高級柴油600公升
    。嗣經警方接獲報案到場後，循線查獲上情，並扣得丙○○
    所有之工具即鐵製油桶8個、高壓軟管4條及管夾2個。
二、丁○○於94年3月23日由臺灣臺南地方法院檢察署檢察官就
    被告甲○○之竊盜等案於偵訊時，明知檢察官所偵辦之被告
    甲○○於92年4月28日晚上至翌日早上並未與其同睡在臺南
    市○○路769巷32弄40號住所內，為使被告即其前夫甲○○
    脫罪，就甲○○是否於上開竊取柴油時在場之與案情有重要
    關係之事項，竟結證虛偽陳稱：伊於92年4月28日晚上至翌
    日（29日）早上，與甲○○在臺南市○○路769巷32弄40號
    住處睡覺；伊於29日早上5點醒來，5點多出門時，甲○○仍
    在睡覺等語，藉以證稱甲○○有不在場之證明，嚴重妨害國
    家偵查權之正確行使。
三、案經臺南縣警察局麻豆分局報告臺灣臺南地方法院檢察署檢
    察官偵查，及同署檢察官自動檢舉後起訴。
    理  由
一、本件係經被告甲○○、乙○○、丁○○於本院當庭表示認罪
    ，而以簡式審判程序加以審理，有本院95年1月11日準備程
    序及審判筆錄附卷足憑，則依據刑事訴訟法第273條之2、同
    法第159條第2項之規定，不適用傳聞法則有關限制證據能力
    之相關規定，合先敘明。
二、上開事實欄一之犯罪事實，業據被告甲○○及乙○○二人於
    本院審理時坦承不諱，並經證人李新淼於偵查時具結證述綦
    詳（見94年度偵字第572號卷第9頁），及有扣押書一紙（見
    警卷第56頁）、領結一紙（見警卷第59頁）、刑案現場測繪
    圖一紙（見警卷第70頁）、照片29幀（見警卷第71至85頁）
    、中油公司台南供油服務中心92年5月2日之工安環保事故調
    查、分析、檢討及改善建議報告、中國石油股份有限公司油
    品行銷事業部嘉南營業處93年4月6日嘉南油字第0930001652
    號函各一份（分見92年度發查字第1931號卷第25至30頁、第
    73至76頁）在卷可參，互核相符，事證明確，被告甲○○、
    乙○○二人之犯行，足堪認定。
三、上開事實欄二之犯罪事實，業據被告丁○○於本院審理時坦
    承不諱，並有丁○○於93年3月23日偵訊時之筆錄及證人結
    文（分見94年度偵字第572號卷第10頁、第13頁）在卷可證
    ，足證被告丁○○確有於檢察官偵查時，身為證人而於案情
    有重要關係之事項，供前具結，而為虛偽陳述之犯行，已堪
    認定。
四、按刑法第321條第1項第3款之攜帶兇器竊盜罪，係以行為人
    攜帶兇器竊盜為其加重條件，此所謂兇器，其種類並無限制
    ，凡客觀上足對人之生命、身體、安全構成威脅，具有危險
    性之兇器均屬之，且祇須行竊時攜帶此種具有危險性之兇器
    為已足，並不以攜帶之初有行兇之意圖為必要，是以螺絲起
    子、鉗子等一般家庭日常工具，只要客觀上足對人之身體、
    生命構成威脅，即屬該款所指之兇器，最高法院79年度台上
    字第5253號判例意旨可資參照。又按以自己共同犯罪之意思
    ，參與實施犯罪構成要件以外之行為，或以自己共同犯罪之
    意思，事先同謀，而由其中一部分人實施犯罪之行為者，均
    為共同正犯，司法院釋字第109號解釋文可資參照。故本件
    共同被告即共犯丙○○所使用之鏟子及電鑽，客觀上既均具
    有危險性，且質地堅硬，足以傷害人之身體及危害人之生命
    ，顯具危險性，應認係屬兇器至明。核被告甲○○及乙○○
    共同意圖為自己不法之所有，而結夥共同被告丙○○共三人
    ，持上揭兇器竊取他人之物，所為均係犯刑法第321條第1項
    第3款、第4款之加重竊盜罪。又被告甲○○、乙○○雖從事
    把風行為之非構成要件之行為，然其等與被告丙○○間互有
    謀意，揆諸前開司法院釋字第109號之解釋文義，其等三人
    均為共同正犯。爰審酌被告甲○○、乙○○、丁○○三人之
    犯罪動機、目的、手段、所得利益並其等三人於偵查中均否
    認犯行，直至本院審理時始坦承犯罪等一切情狀，各量處如
    主文所示之刑。又查被告甲○○、乙○○、丁○○三人前均
    未曾受有期徒刑以上刑之宣告，此有臺灣高等法院被告前案
    紀錄表在卷可參，其因一時失慮，致罹刑典，經此罪刑之宣
    告，應知警惕而無再犯之虞，本院因認所宣告之刑以暫不執
    行為適當，爰分別宣告如主文所示之緩刑期間，及被告甲○○、乙○○二人於緩刑期間內，均付保護管束，以啟自新，
    並增強監督教化之功能。
五、扣案之鐵製油桶8個、高壓軟管4條、管夾2個均為共同被告
    即共犯丙○○所有供犯本罪之工具，應依刑法第38條第1項
    第2款之規定，均宣告沒收。
六、共同被告丙○○俟拘提到案後另行審結。
據上論斷，應依刑事訴訟法第273條之1第1項、第299條第1項前
段，刑法第28條、第168條、第321條第1項第3款、第4款、第74
條第1款、第93條第1項、第38條第1項第2款，判決如主文。
本案經檢察官黃銘瑩到庭執行職務。
中    華    民    國    95    年    1     月    23    日
                        刑事第八庭  審判長法官  蘇義洲
                                    法      官  洪士傑
                                    法      官  徐文瑞
以上正本證明與原本無異。
如不服本判決，應於判決送達後十日內，向本院提出上訴狀。
                                    書  記  官  張宜柔
中    華    民    國    95    年    1     月    23    日
附錄法條：
刑法第168條：
於執行審判職務之公署審判時，或於檢察官偵查時，證人、鑑定
人、通譯於案情有重要關係之事項，供前或供後具結，而為虛偽
陳述者，處7年以下有期徒刑。
刑法第321條第1項第3款、第4款：
犯竊盜罪而有下列情形之一者，處6月以上5年以下有期徒刑：
三、攜帶兇器而犯之者。
四、結夥三人以上而犯之者。


司法院資訊處製作；財團法人民間司法改革基金會備份。
